臺灣新北地方法院板橋簡易庭民事判決
111年度板簡字第96號
原      告  義義企業有限公司

法定代理人  李順賢  
訴訟代理人  李玨霖  
被      告  羅品宏即蓁豪文創商品行


            羅品宏即數臨文創商行


            羅品宏即富嘉文創商行


            羅品宏即嘉裕文創商行


上列當事人間請求給付貨款事件，本院於民國111年4月15日言詞
辯論終結，判決如下：
    主      文
被告應給付原告新臺幣420,950元，及自民國110年7月17日起至
清償日止，按週年利率5%計算之利息。
訴訟費用由被告負擔。
本判決得假執行。
    事實及理由
一、原告主張：兩造於民國106年起，透過通訊軟體WeChat聯絡
    ，由被告下訂單、提供打樣，原告再製作訂單確認書，並以
    Email、WeChat通知被告匯款，被告支付總價30%之定金，原
    告收受定金後即成立訂單開始生產，並安排出貨，被告於出
    貨前需付清尾款70%。本件被告於108年12月間向原告訂購商
    品，並支付定金新臺幣(下同)323,500元，原告已於109年2
    月至3月間完成全部商品，全數商品已放置於倉庫逾2年，被
    告迄今未給付尾款411,950元及打樣費9,000元，共計420,95
    0元。為此，爰依買賣契約之法律關係，請求被告給付貨款
    等語。並聲明：被告應給付原告420,950元及自支付命令送
    達翌日起至清償日止，按週年利率5%計算之利息。
二、被告則以：兩造間未有任何契約關係，被告未曾與原告簽約
    ，該筆匯款323,500元為被告員工誤匯，被告長期不在臺灣
    ，並將提款卡交予各店店長，員工誤會而匯款，被告未收到
    貨等語，資為抗辯。並聲明：原告之訴駁回。
三、法院之判斷：
  ㈠按訂約當事人之一方，由他方受有定金時，推定其契約成立
    ，民法第248條定有明文。原告主張被告於108年12月間向原
    告訂購九份山城波麗磁鐵、平溪天燈波麗磁鐵、印象台北波
    麗磁鐵、摩天輪波麗磁鐵、南京博物院波麗磁鐵、夫子廟波
    麗磁鐵、南京南站波麗磁鐵、南京城牆故事波麗磁鐵、南京
    紀念館波麗磁鐵、南京博物館─民國街波麗磁鐵、南京博物
    館─民國街(火車)波麗磁鐵、南京博物館─民國館波麗磁鐵，
    並提出銷售確認書、電子郵件紀錄、匯款紀錄及微信對話紀
    錄為證，被告雖否認兩造間就前開商品成立買賣契約，然觀
    諸原告提出被告未否認形式上真正之對話紀錄，可見被告前
    確有向原告訂購前開商品，並與原告討論商品之數量及指定
    送貨地點，另參以被告前於108年12月27日將前開商品之定
    金323,550元匯至原告指定帳戶，此有前開匯款紀錄存卷可
    查，依首揭規定，堪認兩造間就前開商品已成立買賣契約無
    訛。被告雖辯稱其所屬員工誤將該筆款項323,550元匯予原
    告，然衡以該筆定金323,550元非屬小額匯款，苟如被告所
    辯，該筆款項係其所屬員工誤匯，被告迄至原告聲請本件支
    付命令前，卻未主動聯繫原告，請求原告返還前開誤匯之定
    金，顯與常情有違，被告此部分之辯解，難認可採。
  ㈡按買受人對於出賣人，有交付約定價金及受領標的物之義務
    ；債權人對於已提出之給付，拒絕受領或不能受領者，自提
    出時起，負遲延責任；債權人預示拒絕受領之意思，或給付
    兼需債權人之行為者，債務人得以準備給付之事情，通知債
    權人，以代提出，民法第367條、第234條、第235條但書分
    別定有明文。查本件原告履行交貨之義務，必須藉由被告受
    領貨物之協力，始得為之，即原告之給付兼需被告之行為，
    然原告欲將上開商品交付與被告時，被告卻以其未訂購上開
    商品為由拒絕受領，此有原告提出之微信對話紀錄存卷可參
    ，堪認原告已將準備給付之事情通知被告，而被告迄今仍拒
    絕受領，揆諸前開說明，原告依買賣契約之法律關係，請求
    被告給付上開未受領商品之貨款及打樣費用420,950元，洵
    屬有據。
四、綜上所述，原告依買賣契約之法律關係，請求被告給付420,
    950元，及自支付命令送達翌日即111年7月17日起至清償日
    止，按週年利率5%計算之利息，為有理由，應予准許。
五、本件事證已臻明確，兩造其餘之攻擊防禦方法及所提證據，
    於判決結果不生影響，爰不一一論列，併予敘明。
六、本件係適用簡易訴訟程序所為被告敗訴之判決，爰依職權宣
    告假執行。
中　　華　　民　　國　　111 　年　　5 　　月　　13　　日
                  臺灣新北地方法院板橋簡易庭
                            法  官  施函妤
以上為正本係照原本作成。
如不服本判決，應於送達後20日內，向本院提出上訴狀並表明上
訴理由，如於本判決宣示後送達前提起上訴者，應於判決送達後
20日內補提上訴理由書（須附繕本）。
中　　華　　民　　國　　111 　年　　5 　　月　　15　　日
                            書記官  吳昌穆